臺灣高等法院臺南分院民事判決　九十二年度上易字第三二三號　Ｊ
　　　上　訴　人　張清銀即丙.
　　　被　上訴人　甲 ○ ○
　　　　　　　　　乙○○○
　　　訴訟代理人　洪 秀 一　 律師
右當事人間債務人異議之訴事件，上訴人對於中華民國九十二年十月七日臺灣雲林地
方法院第一審判決（九十二年度訴字第四三五號）提起上訴，本院於九十三年三月二
十三日言詞辯論終結，判決如左：
　　　主　　　文
上訴駁回。
第二審訴訟費用由上訴人負擔。
　　　事　　　實
甲、上訴方面：
一、聲明：求為判決：
（一）原判決廢棄。
（二）右廢棄部分，被上訴人在第一審之訴駁回。
（三）第一、二審訴訟費用均由被上訴人負擔。
二、陳述：除與原判決記載相同者，予以引用之外，補稱：
　　被上訴人要把土地持分移轉給我，塗銷系爭土地之抵押權，但系爭土地是共有地
　　，沒有辦法分割，也沒有辦法使用，系爭土地在那裏連被上訴人都不知道，上訴
　　人只願被上訴人還錢，不願意被上訴人移轉持分登記給上訴人，被上訴人主張上
　　訴人以系爭土地抵償被上訴人所積欠上訴人之債務乙節並不正確，因系爭土地屬
　　於河川地，受之無益，因為被上訴人無法還錢，上訴人才就系爭土地，請求查封
　　拍賣，被上訴人迄未依協議約定移轉系爭土地之所有權給上訴人，被上訴人只願
　　上訴人還錢。
三、證據：除援用原審之立證方法外，另提出：
　　臺灣雲林地方法院民事執行處函正本乙份。
　　臺灣雲林地方法院八十四年度訴字第三四八號民事判決影本乙份。
　　本院八十五年度重上字第三二號民事判決影本乙份。
　　最高法院八十七年度台上字第一三八六號民事判決影本乙份。
　　臺灣省政府訴願審議委員會書函影本乙份。
    臺灣省政府水利處函影本乙份。
乙、被上訴人方面：
一、聲明：求為判決：
（一）上訴駁回。
（二）第二審訴訟費用由上訴人負擔。
二、陳述：除與原判決記載相同者，予以引用之外，補稱：
（一）緣被上訴人乙○○○由夫甲○○隱名代理與上訴人張清銀（即丙○○）就乙○
      ○○名下所有坐落雲林縣大埤鄉○○段一０九四－三五地號土地持分十分之四
      ，於民國八十二年二月九日訂立不動產土地買賣契約，總價新台幣（下同）二
      百五十萬元，收受定金二十萬元，於八十二年二月十三日再收受價金一百三十
      萬元，共計一百五十萬元，並於八十二年八月十四日為上訴人設定一百五十萬
      元抵押權，擔保上開一百五十萬元之部分價款，並於同年月十七日完成登記。
      乙○○○收受上開價款後，即持以塗銷其中二筆抵押權，餘一筆抵押權，因抵
      押權人泰成食品股份有限公司，雖未辦理解散登記，惟公司實際上已不存在，
      當時欲塗銷該筆抵押權，須提起訴訟，耗時費日，手續繁雜（按現已訴塗銷抵
      押權勝訴確定，並辦理塗銷登記完畢），乃以買賣標的物係屬共有地，確實無
      法移交，抵押權亦難予塗銷清楚為由，經雙方同意於八十二年九月二十三日另
      簽訂契約書，合意解除上開土地之買賣，約定除返還定金二十萬元外，另補償
      上訴人十萬元，共計三十萬元，而中間款一百三十萬元，則自八十二年二月十
　　　七日起至歸還日止，按每佰元日息六分計算利息，於八十二年十一月八日以前
　　　還清，再塗銷系爭抵押權。屆期復因無力還清，又於屆期日即八十二年十一月
　　　八日給付利息二十萬二千六百元，另行約定延至八十三年一月八日以前按原訂
　　　利率計算還清，屆期後仍無力清償。因上開債務，懸宕未決，幾經交涉，並經
　　　莊常雄代書居間折衝，終以移轉上開土地面積三分七釐之持分與上訴人，達成
　　　協議，易為以地代原定金錢之給付。本於該協議，雙方即均將辦理過戶所需之
　　　印鑑及文件資料交由莊常雄準備辦理移轉登記，惟於送件前，上訴人又臨時翻
　　　悔業已成立生效之協議，向莊常雄代書取回所交付之印鑑等文件資料，以致未
　　　能完成移轉登記。惟乙○○○本於協議內容，嗣仍以保留上開土地面積三分七
　　　釐之持分，將多餘之土地持分，以夫妻贈與方式，移轉登記與甲○○，將留存
　　　之上開土地持分隨時準備移轉登記與上訴人。
（二）嗣被上訴人依債之更改為由訴請履約，經台灣雲林地方法院民事庭以九十一年
      度訴字第六四四號判決被告（上訴人）於原告（本件被上訴人）乙○○○將其
      所有坐落雲林縣大埤鄉○○段一０九四－三五地號土地，應有部分一四０００
      ０分之八五七五（即面積三分七釐）移轉登記與被告（本件上訴人）之同時，
      被告（本件上訴人）應將該土地，以雲林縣斗南地政事務所八十二年八月十六
      日收件、登記字號南地登普字第四八七二號所設定之抵押權登記予以塗銷。經
      上訴人提起上訴，由　鈞院民事庭以九十二年度上易字第三六號民事判決駁回
      確定在案。被上訴人即欲依上開確定判決辦理移轉土地000000－000
      0之應有部分與上訴人，同時塗銷抵押權登記，惟因上訴人以登記之抵押權，
      聲請裁定拍賣抵押物，並由台灣雲林地方法院民事執行處以九十一年度執字第
      六四四九號拍賣抵押物強制執行事件執行在案，致被上訴人無法依上開確定之
      民事判決履行，不得已而提起本件債務人異議之訴，亦經台灣雲林地方法院民
      事庭以九十二年度訴字第四三五號民事判決，上開強制執行程序，應予撤銷，
      上訴人仍執陳詞，不服上開民事判決，而提起本件上訴，為無理由，狀請鑑核
      ，賜判決如答辯聲明所示，以維權益。
三、證據：援用第一審所提證據。
丙、本院方面：依職權向：
一、臺灣雲林地方法院函調該院九十一年度拍字第三四五、五一０號拍賣抵押物事件
　　案全卷。
二、臺灣雲林地方法院函調該院九十一年度執字第六四四九號強制執行事件案全卷。
　　理　　由
二、被上訴人起訴主張：
（一）被上訴人乙○○○由配偶即被上訴人甲○○隱名代理與上訴人就被上訴人乙○
　　　○○名下所有坐落雲林縣大埤鄉○○段一０九四之三五地號土地應有部分十四
　　　分之四，於民國八十二年二月九日訂立不動產土地買賣契約，出售與上訴人，
　　　並已收受部分價金新台幣（下同）一百五十萬元，在移轉登記前，並先供上訴
　　　人設定一百五十萬元之抵押權為擔保，嗣因故經雙方合意解除上開土地之買賣
　　　契約，除已返還部分價款外，餘款則無力還清，因上開債務懸宕未決，幾經交
　　　涉，並經莊常雄代書居間折衝，於民國九十一年年初，達成由乙○○○移轉上
　　　開土地面積三分七釐（相當於應有部分十四萬分之八千五百七十五）與上訴人
　　　，上訴人不再向乙○○○請求返還價金之協議。
（二）雙方既合意以移轉土地所有權取代原定金錢之給付，而有債之更改情事，上開
　　　抵押權所擔保之債權，因債之更改而消滅，其抵押權亦失所附麗，本應塗銷其
　　　登記，更不得行使該抵押權，惟上訴人事後又翻悔，竟聲請原審法院民事庭裁
　　　定拍賣抵押物獲准（九十一年度拍字第三四五號及五一０號），並據以聲請鈞
　　　院民事執行處以九十一年度執字第六四四九號拍賣抵押物事件實施強制執行在
　　　案，經被上訴人訴請上訴人應塗銷上開抵押權登記，由原審法院民事庭以九十
　　　一年度訴字第六四四號判決於被上訴人乙○○○將其所有坐落雲林縣大埤鄉○
　　　○段一０九四之三五地號土地應有部分一四００００分之八五七五（即面積約
　　　三分七釐）移轉登記與上訴人之同時，上訴人應將該土地以雲林縣斗南地政事
　　　務所八十二年八月十六日收件，登記字號南地登普字第四八七二號所設定之抵
　　　押權登記予以塗銷，上訴人不服，提起上訴，亦經本院以九十二年度上易字第
　　　三六號駁回上訴確定在案。
（三）按執行名義無確定判決同一效力者，於執行名義成立前，如有債權不成立或消
　　　滅或妨礙債權人請求之事由發生，債務人亦得於強制執行程序終結前提起異議
　　　之訴，強制執行法第十四條第二項定有明文。被上訴人原期待上訴人經上開判
　　　決確定後能依判決履行，同意撤銷上開強制執行程序，俾被上訴人得依上開確
　　　定判決為移轉登記，並塗銷抵押權登記，惟上訴人仍不願善意回應，執意繼續
　　　實施拍賣抵押物之強制執行程序，為此不得已提起本件債務人異議之訴。
（四）對證人莊常雄代書的證言沒有意見，在莊代書事務所協商時，只針對移轉多少
　　　土地給上訴人進行磋商，並沒有說到要交付土地給他使用，因為上訴人對該地
　　　的權利狀態及使用情形非常瞭解云云。
二、上訴人則以：
（一）兩造間並無被上訴人所指為消滅原先之債務，為債之更改之合意。
（二）上訴人於協商當時所為意思表示係附有條件，需：
　　(1)被上訴人在五日內，將三分七釐之地形完整、產權清楚且可以耕作之農地交付
　　　與上訴人。
　　(2)塗銷所有其他抵押權人之抵押權登記。
　　(3)塗銷抵押權及辦理移轉登記之所有費用由被上訴人負擔。
　　(4)待上訴人取得該農地後，上訴人同意塗銷上訴人之抵押權之登記。
（三）然被上訴人所欲移轉之土地，位於河川行水區內，依法無法分割，且有他人在
　　　土地上耕作，並登記有第三人之抵押權，另在申請辦理移轉當時，因該土地上
　　　有玉蜀黍之農作物，致大埤鄉公所無法核發農用證明，而不能移轉，因此，上
　　　訴人不同意依該方案處理。
（四）因系爭土地約有五分之二是水道，水道用地是屬於滅失之土地，被上訴人欲登
　　　記給上訴人之土地根本不存在，被上訴人如能將三分七釐地形完整、產權清楚
　　　且可以耕作之農地交付與上訴人耕作使用，方有實際意義，但被上訴人根本做
　　　不到。因該土地位於河川行水區，有無法分割之瑕疵，屬於法律之規定所致，
　　　該瑕疵係無法補正，且第三人泰成食品股份有限公司在該土地上設定有最高限
　　　額一百萬元抵押權之權利瑕疵，又有第三人在土地上耕作之狀態，為此，上訴
　　　人依物及權利瑕疵擔保之法理，據以解除契約，並以本書狀之送達為解除前揭
　　　約定之意思表示。
（五）被上訴人對於所應為之完整所有權移轉、及交付可供上訴人耕作之土地之給付
　　　義務，均無法履行，且該給付不能之狀態，係存在於兩造協商前，足見兩造前
　　　揭協議，乃以不能之給付為其標的，參酌民法第二百四十六條第一項之規定，
　　　應解釋該協議為無效。
（六）退萬步言，被上訴人提出之判決主文為「被告於原告乙○○○將其所有坐落雲
　　　林縣大埤鄉○○段一０九四之三五地號土地，應有部分一四００００分之八五
　　　七五（即面積約三分七釐）移轉登記與上訴人之同時，上訴人應將該土地，以
　　　雲林縣斗南地政事務所八十二年八月十六日收件、登記字號南地登普字第四八
　　　七二號所設定之抵押權登記予以塗銷。」即法院為同時履行之對待給付判決，
　　　足見該抵押權本身並未消滅，本於抵押權之從屬性而言，自足以推論該抵押權
　　　所擔保之債權亦未歸於消滅。
（七）對於證人莊常雄之證詞，表示意見如下：九十一年初兩造達成協議以後，證人
　　　莊常雄代書曾送件申請大埤鄉公所發給該地的農業使用證明，但是，當時該土
　　　地一部分屬於水利用地，地上物的高度不得超過五十公分，大埤鄉公所的承辦
　　　人當場說他知道該地有種玉米，高度超過五十公分，有阻擋水流的危險，屬於
　　　違背規定，不能出具該證明，資為抗辯。
三、兩造爭點之所在：
（一）兩造於民國九十一年初有無達成由乙○○○移轉坐落大埤鄉○○段一０九四之
　　　三五地號土地面積三分七釐（相當於應有部分十四萬分之八千五百七十五）與
　　　上訴人，上訴人不再向乙○○○請求返還價金之協議？
（二）如有該協議，是否有效？
（三）如為有效，上訴人於今是否可以解除該協議？
（四）該協議之法律屬性究為債之更改或新債清償？
四、茲分述如下：
（一）兩造確曾達成協議：
　　1.證人莊常雄於九十二年九月二十三日原審法院審理時，到庭具結，明確證稱：
      兩造於民國九十一年初在其代書事務所確有達成由乙○○○移轉坐落大埤鄉○
      ○段一０九四之三五地號土地面積三分七釐（相當於應有部分十四萬分之八千
      五百七十五）與上訴人，作為解決全部債權債務關係的方案，當時上訴人有要
      求塗銷所有其他抵押權人的抵押權登記，被上訴人也有同意，但當時沒有聽到
      上訴人說過被上訴人應在五日內，將三分七釐之地形完整、產權清楚且可以耕
      作之農地交付與上訴人，或辦理分割完成再交付，也沒有說到塗銷抵押權及辦
      理移轉登記之所有費用應由被上訴人負擔。
　　2.此外證人莊常雄於原審法院九十一年度訴字第六四四號塗銷抵押權登記事件審
　　　理時亦到庭結證稱：「九十一年初兩造到事務所談土地登記面積的事，當時協
　　　議解決土地三分七釐要賣給被告（即上訴人），因為以前原告（被上訴人）與
　　　被告（上訴人）有訂立買賣契約，後來抵押權登記，有四個抵押權的登記，我
　　　記得塗銷三個抵押權，剩下一個抵押權沒有塗銷，當時付一百五十萬元的訂金
　　　辦理抵押權登記以確保權利，之後因為一再延誤，最後一個抵押權一直沒有辦
　　　理塗銷，所以九十一年初到我事務所協調，協調內容是買方〔指被告〕要塗銷
　　　一百五十萬元的抵押權登記，對待的條件是原告要將三分七釐的土地登記給被
　　　告，然後，我本來要辦理農地的農業使用證明，但是，當時該土地屬於水利用
　　　地，地上物的高度不得超過五十公分，要等到玉米收成之後〔兩、三個月〕，
　　　我是要等玉米收成後才要辦理農業農用證明，玉米收成後砍除玉米，地上物的
　　　高度就符合規定，但是，玉米還沒有收成前，被告就將印鑑證明書等相關資料
　　　都收回去不辦了，所以我之後就沒有辦理．．．〔問：當時約定是否有消滅舊
　　　債務之意思？或者另有約定？〕答：有消滅舊債務的意思，沒有其他約定。〔
　　　問：協議當時是否即刻消滅一百五十萬元的債務？〕答：登記與塗銷同時。〔
      問：是否協調以三分七釐的土地來抵一百五十萬元的債務？〕答：是。〔問：
      是否有債務清償證明書？〕答：有交付他項權利證明書、抵押權設定契約書、
      印鑑證明書，沒有債務清償證明書。〔問：當初是否授權證人來處理債務清償
      證明書？〕答：有，當時有這樣講要我處理等語。（原審法院九十一年度訴字
　　　第六四四號卷第六十三至六十八頁）。
　　3.綜合證人莊常雄上開證詞以觀，當時兩造協調結果確實由上訴人塗銷一百五十
　　　萬元之抵押權登記，對待的條件是被上訴人要將系爭土地三分七釐登記與上訴
　　　人，至為明確。否則，雙方何必談及系爭土地之具體面積為三分七釐，及如何
　　　塗銷抵押權之事。
（二）兩造之協議是有效之協議：
　　1.上訴人雖辯稱其固曾允諾被上訴人若能在五日內，將三分七釐地形完整、產權
　　　清楚，而可以耕作之農地移轉與上訴人，待上訴人取得該農地後，上訴人同意
　　　塗銷該抵押權登記，然被上訴人所移轉之土地，位於河川行水區內，依法無法
　　　分割，且有他人在土地上耕作，並設有第三人之抵押權，另在移轉當時，因該
　　　土地上有玉蜀黍之農作物，致無法順利核發農用證明，是上訴人不同意該項方
　　　案處理等語。惟查：
　　　兩造於八十二年二月九日就系爭土地訂立買賣契約，嗣因土地位於河川行水
　　　　區，無法分割及其上有第三人設定抵押權等問題，因而於同年九月二十三日
　　　　解除契約，已如上述。從上訴人八十二年購買系爭土地至今，該土地現況並
　　　　未有重大變更，上訴人對於該土地現況，理應知之甚稔。
      而系爭土地位於河川區，又屬共有土地，無法移交掌管耕作，並於同年九月
　　　　二十三日契約書第六行、第七行書明在案，此有兩造書立之契約書可憑。
　　　再者，上訴人於原審法院審理時陳稱：九十一年初兩造達成協議以後，證人
　　　　莊常雄代書曾送件申請大埤鄉公所發給該地的農業使用證明，但是，當時該
　　　　土地一部分屬於水利用地，地上物的高度不得超過五十公分，大埤鄉公所的
　　　　承辦人當場說他知道該地有種玉米，高度超過五十公分，有阻擋水流的危險
　　　　，屬於違背規定，不能出具該證明。上訴人此段陳述，與證人莊常雄的前揭
　　　　證詞相符，綜合兩人的說詞，可知兩造確有達成由乙○○○移轉坐落大埤鄉
　　　　○○段一０九四之三五地號土地面積三分七釐（相當於應有部分十四萬分之
　　　　八千五百七十五）與上訴人，上訴人不再向乙○○○請求返還價金之協議。
　　　　否則雙方不可能交付他項權利證明書、抵押權設定契約書、印鑑證明書等文
　　　　件與莊常雄代書辦理所有權移轉登記（因為要辦理所有權移轉登記才需事先
　　　　向大埤鄉公所申請農業使用證明）。
      至於大埤鄉公所的承辦人說他知道該地有種玉米，高度超過五十公分，有阻
        擋水流的危險，屬於違背規定，不能出具該證明，因而暫時（約二、三個月
        內）無法辦理所有權移轉登記，則是在兩造達成協議以後的事。
      上訴人辯稱伊所提條件需被上訴人能在五日內，將三分七釐地形完整、產權
      　清楚，而可以耕作之農地移轉與上訴人，待上訴人取得該農地後，上訴人同
      　意塗銷該抵押權登記，因被上訴人所欲移轉之土地，位於河川行水區內，依
      　法無法分割，且有他人在土地上耕作，並設有第三人之抵押權，另在移轉當
      　時，因該土地上有玉蜀黍之農作物，致無法順利核發農用證明，上訴人不同
      　意該項方案處理等語，不足採信。
　　2.兩造所達成之協議，既不包括被上訴人需在五日內，將三分七釐地形完整、產
　　　權清楚，而可以耕作之農地交付與上訴人使用，則是僅為單純的所有權移轉登
　　　記，雖一時因該土地上種有玉米，高度超過五十公分，要等到玉米收成之後〔
　　　兩、三個月〕才能辦理農業使用證明，再辦所有權移轉登記，但並非以不能之
　　　給付為契約之標的，上開協議，自屬有效。
（三）上訴人不得解除協議：
　　　兩造之協議既未附加上訴人所稱之條件，則被上訴人並不負擔將三分七釐地形
　　　完整、產權清楚且可以耕作之農地交付與上訴人耕作使用，或於分割後交付之
　　　義務。上訴人以系爭土地約有五分之二是水道，水道用地是屬於滅失之土地，
　　　被上訴人欲登記給上訴人之土地根本不存在，被上訴人又不能將三分七釐地形
　　　完整、產權清楚且可以耕作之農地交付與上訴人耕作使用。因該土地位於河川
　　　行水區，有無法分割之瑕疵，屬於法律之規定所致，該瑕疵係無法補正，且第
　　　三人泰成食品股份有限公司在該土地上設定有最高限額一百萬元抵押權之權利
　　　瑕疵（本院按：此部分業經被上訴人訴請原審法院以九十一年度訴字第七二五
　　　號判准塗銷確定，並已塗銷登記完畢，原審卷第四八頁至五十三頁，第五十七
　　　頁）又有第三人在土地上耕作之狀態，主張依物及權利瑕疵擔保之法理，據以
　　　解除契約，並以當庭提出之答辯狀之送達為解除前揭約定（協議）之意思表示
　　　，亦非有據。
（四）系爭協議之性質，屬債之更改：
　　1.按債之更改，亦稱債務更新或債務更替，謂變更債之要素，使成立新債務而消
　　　滅舊債務之契約。其要件為：
　　　須有舊債務存在。
　　　須有新債務之成立。
　　　須有債之要素之變更。
　　　須有更改之意思。
　　　須有適法之當事人。
　　　其效力為：舊債務消滅及新債務之成立。（孫森焱著新版民法債編總論下冊第
　　　一０三四頁至第一０四二頁）
　　2.本件兩造於八十二年二月九日成立買賣契約，同年九月二十三日因故解除契約
　　　，並約定如何返還價金及塗銷抵押權之事，惟交付之買賣價金及擔保該買賣價
　　　金而設定之抵押權，迄未解決，方於九十一年初，至土地代書莊常雄事務所協
　　　調。從兩造買賣價金及塗銷抵押權之事，懸宕未決，經莊常雄代書協調時，既
　　　已協議以系爭土地三分七釐相當之應有部分登記與上訴人，對待條件為上訴人
　　　應塗銷系爭土地之抵押權，且兩造協議所欲達到之目的，乃將買賣價金之返還
　　　及抵押權登記塗銷之紛爭解決，參以兩造並交付委託莊常雄代書辦理登記所需
　　　之他項權利證明書、抵押權設定契約書、印鑑證明書等文件，且居間協調之莊
　　　常雄代書亦證稱當時協調有消滅舊債務的意思等情判斷，兩造於協調當時之主
　　　觀意思，應有消滅舊債務之意思，而另成立一新的債權債務關係至明。因此，
      被上訴人主張上開協議為債之更改，自屬可採。
（五）系爭抵押權已失所附麗：
　　　按兩造間既合意以移轉土地所有權取代原定金錢之給付，而有債之更改情事，
　　　上開抵押權所擔保之債權，因債之更改而消滅，其抵押權亦失所附麗，本應塗
　　　銷其登記，更不得行使該抵押權？而依民法第八百七十條規定，擔保舊債務之
　　　抵押權又不得由舊債務脫離而為新債務之擔保，因此，即使於更改契約同時約
　　　定，以原有抵押權擔保新債權者，其約定亦屬無效。（孫森焱著新版民法債編
　　　總論下冊第一０四一頁）
五、又執行名義無確定判決同一效力者，於執行名義成立前，如有債權不成立或消滅
　　或妨礙債權人請求之事由發生，債務人亦得於強制執行程序終結前提起異議之訴
　　，強制執行法第十四條第二項定有明文。上訴人原有之返還價金債權於兩造達成
　　債之更改之協議後，已經消滅，其抵押權亦失所附麗，本應塗銷其抵押權登記，
　　更不得行使該抵押權，惟上訴人仍執意繼續實施拍賣抵押物之強制執行程序，則
　　被上訴人提起本件債務人異議之訴，請求撤銷執行程序，為有理由，應予准許。
　　七、原審因此為上訴人敗訴之判決，經核尚無不合，上訴意旨，仍執陳詞，指
　　摘原判決不當，求予廢棄改判，非有理由，應予駁回。
六、本件事證已臻明確，兩造其餘攻擊、防禦方法及舉證，因與本案判斷結果，不生
　　影響，不予一一論述，併予敘明。
七、據上論結，本件上訴為無理由，依民事訴訟法第四百四十九條第一項、第七十八
　　條，判決如主文。
中　　　華　　　民　　　國　　九十三　　年　　　四　　　月　　　十三　　日
　　　　　　　　　　　　　　　　　　臺灣高等法院臺南分院民事第三庭
~B1審判長法官　林　　輝　　雄
~B2　　　法官　丁　　振　　昌
~B3　　　法官　徐　　宏　　志
右為正本係照原本作成。
不得上訴。
中　　　華　　　民　　　國　　九十三　　年　　　四　　　月　　二十六　　日
~B法院書記官　陳　　昆　　陽
